【裁判字號】    99,台抗,333
【裁判日期】    990422
【裁判案由】    妨害性自主等罪聲請再審
【裁判全文】
最高法院刑事裁定              九十九年度台抗字第三三三號
抗  告  人  甲○○
上列抗告人因妨害性自主等罪案件，不服台灣高等法院台中分院
中華民國九十九年二月二十六日駁回聲請再審之裁定（九十九年
度聲再字第三五號），提起抗告，本院裁定如下：
    主  文
抗告駁回。
    理  由
按刑事訴訟法第四百二十條第一項第六款所謂發現確實之新證據
，係指該項證據，於事實審法院判決前已經存在，為法院及當事
人所不知，不及調查斟酌，而於判決後始行發現，且就證據本身
，從形式上觀察，顯然可認為足以動搖原確定之判決，而為受判
決人有利之判決者而言。本件抗告人甲○○對於原審九十七年度
上訴字第二二二六號確定判決聲請再審意旨略以：台北市政府警
察局刑事警察大隊所製作之通訊監察譯文，漏未記錄：「被告：
還是，你大聲講，要不然你來我家好了，好不好。對方：因為我
們老闆剛好在這裡，不要亂講話。被告：沒（台語），不然叫你
老闆來跟我說，這樣好不好，要不然由你們去報警…」等語，此
有監聽光碟及譯文可稽；依監聽譯文所示，Ａ女曾多次向其老闆
謊稱未拿到客人的錢，所以伊才要求Ａ女之老闆當面說明並報警
，惟原審對上開監聽錄音光碟並未當庭播放勘驗；又被害人許○
○部分，伊當時未脫衣服，亦未打開電燈，何以許女知道伊身上
有刺青及所持美工刀為紅色，伊確係遭許○○等人串謀誣陷，爰
依刑事訴訟法第四百二十條第一項第一、六款規定，聲請再審等
語。惟查，抗告人所提台北市政府警察局刑事警察大隊之通訊監
察譯文，僅見「聯美推拿店」人員不斷要求抗告人出面對質，縱
抗告人上開所述內容屬實，亦與本件犯罪事實之待證事項無直接
關係，難認足以動搖原有罪之確定判決；況原確定判決依憑被害
人劉○○及Ａ女之指訴，證人游琇卿等人之證詞，通訊監察譯文
等證據資料調查之結果，綜合判斷，認定其犯行，已詳敘取捨證
據及得心證之理由。抗告人聲請再審所述各節，係就原確定判決
採證認事職權之適法行使，再事爭辯，核與「發現確實之新證據
」之再審事由不符；又抗告人另依刑事訴訟法第四百二十條第一
項第一款規定聲請再審，惟並未提及有何原判決所憑之證物已證
明為偽造或變造之情形，此部分聲請，亦屬無據；至於被害人許
○○部分，經原審判決後，上訴人不服提起上訴，嗣經本院撤銷
發回，另由原審更審判決後（九十八年度上更(一)字第一二一號）
，經本院駁回上訴始告確定（九十八年度台上字第六一三○號）
，不在原審九十七年度上訴字第二二二六號確定判決之範圍，即
非本件再審之標的，原審因認其聲請為無理由，裁定予以駁回。
經核於法尚無違誤。抗告意旨，仍執陳詞，任意指摘原裁定不當
，為無理由，應予駁回。
據上論結，應依刑事訴訟法第四百十二條，裁定如主文。
中    華    民    國  九十九  年    四    月  二十二  日
                      最高法院刑事第十庭
                          審判長法官  花  滿  堂
                                法官  黃  正  興
                                法官  陳  東  誥
                                法官  林  錦  芳
                                法官  洪  昌  宏
本件正本證明與原本無異
                                      書  記  官
中    華    民    國  九十九  年    四    月  二十六  日
                                                      m

司法院資訊處製作；財團法人民間司法改革基金會備份。
